【裁判字號】    95,上訴,1490
【裁判日期】    950622
【裁判案由】    毒品危害防制條例
【裁判全文】
臺灣高等法院刑事判決                95年度上訴字第1490號
上  訴  人  臺灣板橋地方法院檢察署檢察官
被      告  甲○○
                      5樓
                    （另案羈押於台灣台北看守所）
上列上訴人，因被告違反毒品危害防制條例案件，不服臺灣板橋
地方法院94年度訴字第2819號，中華民國95年3 月23日第一審判
決（起訴案號：臺灣板橋地方法院檢察署94年度毒偵字第6793號
，並經同署移送併辦：94年毒偵字第7337號、第7378號，95年毒
偵字第2408號、第2702號、第2885號、第3098號），提起上訴，
本院判決如下：
    主  文
原判決撤銷。
甲○○連續施用第一級毒品，累犯，處有期徒刑壹年肆月。
扣案第一級毒品海洛因壹包（淨重零點壹壹公克）、壹包（毛重
零點參公克，淨重零點壹公克）、壹包（淨重零點壹零公克，空
包裝重零點壹捌公克）均沒收銷燬之，注射針筒伍支，均沒收。
    事  實
一、甲○○前於民國（下同）93年，因竊盜、違反毒品危害防制
    條例案件，經臺灣板橋地方法院分別判處有期徒刑5月、6月
    確定，經定應執行刑為有期徒刑9月確定，94年1月16日縮刑
    期滿執行完畢。又因施用毒品案件，經同院裁定送強制戒治
    後，於91年10月29日停止戒治，期間至92年2 月20日期滿以
    已戒治完畢論。詎甲○○猶未戒除毒癮，竟基於施用第一級
    毒品概括犯意，自94年1月底某日起至同95年4月間某日止，
    在臺北縣三重市○○○路81巷26弄16號5 樓住處等處所，以
    針筒注射之方式連續施用第一級毒品海洛因多次。嗣分別於
    ：（一）94年9月26日晚上8時許，為警在臺北縣新莊市○○
    路150號查獲。（二）94年9月8日晚上8時30分許，為警在臺
    北縣三重市○○○街190號建光旅社206室查獲，並扣得甲○
    ○所有注射針筒2支。（三）94年12月10日下午2時50分許，
    為警在臺北縣三重市○○街203 號前查獲，並扣得甲○○所
    有之海洛因1包（淨重0.11公克）、注射針筒1支。（四）95
    年1月2日下午5時40分許，在台北縣三重市○○路205巷9號5
    樓查獲，並扣得其所有供施用之注射針筒1支。（五）95年3
    月31日下午5時20分許，在台北縣三重市○○街234號前查獲
    ，扣得海洛因1 包（毛重0.3公克，淨重0.1公克）。（六）
    95年4月5 日中午12時50分許，在台北縣三重市○○路229號
    前，為警查獲，並扣得海洛因1 包（淨重0.10公克，空包裝
    重0.18公克）。（七）95年4 月17日13時10分許，在台北縣
    三重市○○路○ 段69號前為警查獲，並扣得其所有供施用注
    射針筒1支。
二、案經臺北縣政府警察局新莊分局、三重分局移送臺灣板橋地
    方法院檢察署檢察官偵查起訴，暨由該署檢察官移送原審、
    本院併案審理。
    理  由
一、上揭七次查獲施用毒品犯罪事實，業據被告甲○○坦承不諱
    ，且被告於上揭時地為警查獲後所採集之尿液，經送臺灣檢
    驗科技股份有限公司以酵素免疫分析法及氣相層析質譜儀分
    析法檢驗，均分別呈鴉片類陽性反應，有上開公司濫用藥物
    尿液檢驗報告共7 份在卷可考，復有如事實欄所述之扣案物
    品可資佐憑，是被告之自白與事實相符，其連續施用第一級
    毒品海洛因之犯行，洵堪認定。又被告前因施用毒品案件，
    經原審法院裁定送強制戒治後，於91年10月29日停止戒治，
    期間至92年2 月20日期滿以已戒治完畢論，此有臺灣高等法
    院被告前案紀錄表在卷可佐，其於強制戒治執行完畢釋放後
    ，五年內再犯施用毒品之犯行，事證明確，洵堪認定，自應
    依法論科。
二、核被告所為，係犯毒品危害防制條例第10條第1 項施用第一
    級毒品罪。其先後持有第一級毒品海洛因之低度行為為施用
    之高度行為所吸收，均不另論罪。被告先後多次施用海洛因
    犯行，時間緊接，所犯係構成要件相同之罪名，顯係基於概
    括犯意反覆為之，應依連續犯規定論以一罪，並加重其刑。
    又被告除於94年9 月26日為警採尿前某時施用第一級毒品海
    洛因之犯行外，其餘犯行雖未據公訴人起訴，然與本案起訴
    犯行，有裁判上一罪關係，且經檢察官移送併案審理，應為
    起訴效力所及，本院自應合併審究。被告前因竊盜、違反毒
    品危害防制條例案件，經原審判處有期徒刑5月及6月確定，
    經定應執行刑為有期徒刑9月確定，於94年1月16日縮刑期滿
    執行完畢，此有卷附臺灣高等法院被告前案紀錄表可稽，其
    於5 年內再犯本件有期徒刑以上之罪，核為累犯，應依刑法
    第47條之規定，加重其刑，並依法遞加重之。原審經審理之
    結果，認被告罪證明確，予以論科，固非無見，但查，原審
    未及就上開（四）至（七）之犯行，一併審理，自有違誤。
    檢察官以上開（四）、（五）之犯行，原審未及併辦，指摘
    原判決不當，為有理由，應由本院撤銷改判。爰審酌被告前
    有多次施用毒品前科，顯見自省能力薄弱，復徵其施用毒品
    時間長短、次數多寡，及犯罪後尚能坦承犯行等一切情狀，
    量處如主文第二項所示之刑，以示懲儆。94年12月10日扣案
    白粉1 包，經鑑定含有第一級毒品海洛因成分（淨重0.11公
    克），95年4月5日查獲白粉1 包，經鑑定含海洛因成分（淨
    重0.10公克，空包裝重0.18公克），此有法務部調查局鑑定
    通知書二份為憑（參見原審卷41頁，本院卷38頁），另外，
    查獲海洛因1 包（毛重0.3公克，淨重0.1公克），均應依毒
    品危害防制條例第18條第1 項前段規定沒收銷燬之；扣案之
    注射針筒共5 支，為被告所有供施用毒品所用之物，業據其
    供承在卷，爰依刑法第38條第1項第2款，宣告沒收。
據上論斷，應依刑事訴訟法第369條第1項前段、第364條、第299
條第1項前段，毒品危害防制條例第10條第1 項、第18條第1項前
段，刑法第56條、第11條前段、第47條、第38條第1項第2款，判
決如主文。
本案經檢察官林秀濤到庭執行職務
中    華    民    國    95    年    6     月    22    日
                  刑事第六庭  審判長法  官  林  堭  儀
                                    法  官  莊  謙  崇
                                    法  官  蔡  聰  明
以上正本證明與原本無異。
如不服本判決，應於收受送達後十日內向本院提出上訴書狀，其
未敘述上訴之理由者並得於提起上訴後十日內向本院補提理由書
（均須按他造當事人之人數附繕本）。
                                    書記官  郭  台  發
中    華    民    國    95    年    6     月    22    日
附錄：本案論罪科刑法條全文
毒品危害防制條例第10條：
施用第一級毒品者，處6月以上5年以下有期徒刑。
施用第二級毒品者，處3年以下有期徒刑。


司法院資訊處製作；財團法人民間司法改革基金會備份。
